# 公司开立的工会委员会的账户是否要单独设账套

提问人：marksong 时间：2018-02-23 11:40:25
以工会名义开的账户，但是，账户名称是:xxx公司工会委员会，这样的账户，在实际审计过程，是否将该账户纳入核算范围？在实际审计过程中是否将该账户纳入审计范围？

回答人：chenyiwei
这类账户中的资金是否应属于工会的财产，不纳入企业账务？建议查阅工会的财务管理规定。